【裁判字號】    99,裁,312
【裁判日期】    990204
【裁判案由】    徵收補償
【裁判全文】
最  高  行  政  法  院  裁  定
                                       99年度裁字第312號
上  訴  人  甲○○
            乙○○
            丙○○
            丁○○
            戊○○
共      同
訴訟代理人  吳文虎  律師
被 上訴 人  臺北市政府
代  表  人  己○○
上列當事人間徵收補償事件，上訴人對於中華民國98年11月4日
臺北高等行政法院98年度訴字第1636號判決，提起上訴，本院裁
定如下：
    主  文
上訴駁回。
上訴審訴訟費用由上訴人負擔。
    理  由
一、按對於高等行政法院判決之上訴，非以其違背法令為理由，
    不得為之，行政訴訟法第242條定有明文。依同法第243條第
    1項規定，判決不適用法規或適用不當者，為違背法令；而
    判決有同條第2項所列各款情形之一者，為當然違背法令。
    是當事人對於高等行政法院判決上訴，如依行政訴訟法第24
    3條第1項規定，以高等行政法院判決有不適用法規或適用不
    當為理由時，其上訴狀或理由書應有具體之指摘，並揭示該
    法規之條項或其內容；若係成文法以外之法則，應揭示該法
    則之旨趣；倘為司法院解釋或本院之判例，則應揭示該判解
    之字號或其內容。如以行政訴訟法第243條第2項所列各款情
    形為理由時，其上訴狀或理由書，應揭示合於該條項各款之
    事實。上訴狀或理由書如未依此項方法表明，或其所表明者
    與上開法條規定不合時，即難認為已對高等行政法院判決之
    如何違背法令有具體之指摘，其上訴自難認為合法。
二、緣上訴人共有坐落臺北市○○區○○段一小段129號土地（
    下稱系爭土地），位於臺北市○○○路50巷8米都市○○道
    路上，現況已作道路使用，上訴人主張上開道路於民國（下
    同）60年間未經徵收即將系爭土地開墾為道路，且施工時並
    向上訴人徵收週邊土地收益稅，迄今已40多年。上訴人於98
    年1月5日申請被上訴人准予徵收並核發補償費，經被上訴人
    以98年2月9日府工新字第09800320000號函否准，上訴人不
    服，遂循序提起行政訴訟。
三、本件上訴人對於臺北高等行政法院之判決上訴，主張略以：
    (一)被上訴人於原審主張系爭土地為「既成道路」，理應由被
    上訴人負舉證責任，原判決未命被上訴人舉證即予認定，其
    認定事實顯有疏漏。另被上訴人於原審提出證物7證明其曾
    在系爭土地上鋪設柏油路面，惟查該證物7上載「82年11月
    30日5公分AC路面1,225㎡之柏油路面，是否即為其所謂之既
    成道路之原路面舖設？除非被上訴人能提出上訴人之同意書
    ，否則其行為應屬民法第184條及第186條之侵權行為；再該
    證物7亦載「83年8月31日設置BP管理設地下」之內容，惟此
    部分應非表見之行為，不能屬於時效取得之地役權，亦係侵
    權行為，依憲法第15條、民法第184條、第186條及國家賠償
    法第2條第2項、第9條及司法院釋字第400號解釋、第440號
    解釋，應由被上訴人負賠償之責。(二)上訴人所為訴之聲明雖
    主張2項，即請求徵收與請求補償，然主要為補償價金之請
    求，至徵收部分，並非上訴人本意，原判決僅以「徵收部分
    而駁回」，則對「請求補償之合法部分」，實有對事實部分
    之證據未予查明，遽為判決，應有違誤等語，資為論據。經
    核原判決業已詳述其得心證之理由，並無違誤；上訴狀所載
    內容，或係重述其在原審業經主張而為原判決摒棄不採之陳
    詞，或係執其一己之法律見解，就原審取捨證據、認定事實
    之職權行使，指摘其為不當，並就原審已論斷者，泛言未論
    斷，或就原審所為論斷，泛言其論斷矛盾，而非具體表明合
    於不適用法規、適用法規不當、或行政訴訟法第243條第2項
    所列各款之情形，難認對該判決之如何違背法令已有具體之
    指摘。依首開規定及說明，應認其上訴為不合法。
四、據上論結，本件上訴為不合法。依行政訴訟法第249條第1項
    前段、第104條，民事訴訟法第95條、第78條、第85條第1項
    前段，裁定如主文。
中    華    民    國    99    年    2     月    4     日
                    最高行政法院第七庭
                        審判長法官  藍  獻  林
                              法官  王  碧  芳
                              法官  廖  宏  明
                              法官  張  瓊  文
                              法官  姜  素  娥
以  上  正  本  證  明  與  原  本  無  異
中    華    民    國    99    年    2     月    4     日
                              書記官  賀  瑞  鸞


司法院資訊處製作；財團法人民間司法改革基金會備份。
